【裁判字號】    97,上訴,5439
【裁判日期】    971128
【裁判案由】    毒品危害防制條例
【裁判全文】
臺灣高等法院刑事判決                97年度上訴字第5439號
上  訴  人
即  被  告  甲○○
                  （現於臺灣臺北監獄臺北分監另案執行中）
上列上訴人因毒品危害防制條例案件，不服臺灣板橋地方法院97
年度訴字第4240號中華民國97年10月30日第一審判決（起訴案號
：臺灣板橋地方法院檢察署97年度毒偵字第6448號），提起上訴
，本院判決如下：
    主  文
上訴駁回。
    理  由
一、按「不服地方法院之第一審判決而上訴者，應向管轄第二審
    之高等法院為之。上訴書狀應敘述具體理由」「上訴書狀未
    敘述上訴理由者，應於上訴期間屆滿後二十日內補提理由書
    於原審法院。逾期未補提者，原審法院應定期間先命補正」
    「第二審法院認為上訴書狀未敘述理由或上訴有第三百六十
    二條前段之情形者，應以判決駁回之。但其情形可以補正而
    未經原審法院命其補正者，審判長應定期間先命補正」刑事
    訴訟法第三百六十一條、第三百六十七條，分別定有明文。
    是敘明不服第一審判決之具體理由，為提起第二審上訴之法
    定要件。而所謂敘述具體理由，必以依據卷內訴訟資料或提
    出新事證，憑此指摘或表明第一審判決有採證認事、用法或
    量刑等足以影響判決本旨之不當或違法情形之存在，構成應
    予撤銷改判之具體事由，始克當之（例如：依憑證據法則具
    體指出所採證據何以不具證據能力，或依憑卷證資料，明確
    指出所為證據證明力之判斷如何違背經驗、論理法則）。倘
    僅泛言原判決認定事實錯誤、違背法令、量刑失之過重或輕
    縱，未依上揭意旨指出具體事由，或形式上雖已指出具體事
    由，然該事由縱使屬實，亦不足以認為原判決有何不當或違
    法者（例如：對不具有調查必要性之證據，法院未依聲請調
    查亦未說明理由，或援用證據不當，但除去該證據仍應為同
    一事實之認定），皆難謂係具體理由。方得與第二審上訴制
    度旨在請求第二審法院撤銷、變更第一審不當或違法之判決
    ，以實現個案救濟之立法目的相合（最高法院九十七年度台
    上字第八九二號判決意旨參照）。故上訴人之上訴書狀或補
    提之上訴理由書，雖敘述上訴理由，倘未具體敘述第一審判
    決有何上述違法、不當情形，既與未敘述具體理由無異，其
    上訴即不符合上訴之法定要件。
二、經查：本件原判決依上訴人即被告甲○○於警詢及原審審理
    時之自白，及臺北縣政府警察局搜索扣押筆錄、扣押物品目
    錄表、法務部調查局濫用藥物實驗室鑑定書、內政部警政署
    刑事警察局鑑定書、查獲現場及扣案物照片18幀，暨臺灣尖
    端先進生技醫藥股份有限公司濫用藥物檢驗報告等為據，認
    定被告確有同時施用第一級毒品海洛因及第二級毒品甲基安
    非他命之犯行，依刑法第55條規定，從一重之施用第一級毒
    品罪處斷，且敘明被告有累犯加重之事由，並審酌被告曾因
    施用毒品經觀察、勒戒及強制戒治，且有因施用毒品經論罪
    科刑之執行紀錄，猶施用海洛因、甲基安非他命再犯本罪，
    顯見其自制力薄弱，漠視法令禁制濫用毒品，應予非難，兼
    衡被告施用海洛因、甲基安非他命所生危害實以自戕健康為
    主，暨其犯罪後之態度等一切情狀，量處有期徒刑10月，並
    沒收銷燬扣案海洛因12包（驗餘含袋重7.17公克）、甲基安
    非他命22包（驗餘含袋重27.79公克）暨沒收扣案吸食器1組
    、玻璃球1個等情，均已詳敘其所憑證據、認定理由及量刑
    依據。從形式上觀察，原判決並無認定事實錯誤、量刑瑕疵
    或違背法令之情形。被告上訴以其為警查獲後，即勇於認錯
    ，坦承犯行，惟原審量刑竟較諸其他法院同類案件即臺灣臺
    北地方法院97年度訴字第1651號判決所處刑度為重，被告未
    能甘服，及被告母親患有右側乳房腫瘤，需長期接受治療，
    請求能從輕量刑云云。惟被告上訴意旨所指，並未依卷內既
    有訴訟資料或提出新事證，指摘或表明原審判決有何採證認
    事、用法或量刑等足以影響判決本旨之不當或違法，構成應
    撤銷之具體事由，難認已提出具體之上訴理由，揆諸上開規
    定，其上訴顯屬違背法律上之程式，應予駁回，並不經言詞
    辯論為之。
據上論斷，應依刑事訴訟法第367條前段、第372條，判決如主文
。
中    華    民    國    97    年    11    月    28    日
                  刑事第十四庭   審判長法  官   陳志洋
                                       法  官   蔡聰明
                                       法  官   謝靜慧
以上正本證明與原本無異。
如不服本判決，應於收受送達後10日內向本院提出上訴書狀，其
未敘述上訴之理由者並得於提起上訴後10日內向本院補提理由書
（均須按他造當事人之人數附繕本）「切勿逕送上級法院」。
                                       書記官   高士童
中    華    民    國    97    年    12    月    4     日


司法院資訊處製作；財團法人民間司法改革基金會備份。
